【裁判字號】    97,訴,1104
【裁判日期】    971231
【裁判案由】    偽造有價證券等
【裁判全文】
臺灣臺北地方法院刑事判決              97年度訴字第1104號
公  訴  人  臺灣臺北地方法院檢察署檢察官
被      告  甲○○
選任辯護人  李勝琛律師
            王宇晁律師
上列被告因偽造有價證券等案件，經檢察官提起公訴（九十七年
度偵字第一五七三號），本院判決如下：
    主  文
甲○○犯偽造有價證券罪，處有期徒刑參年陸月。
債權讓與暨動產抵押契約、授權書、動產擔保交易動產抵押登記
申請書上偽造之「林森六０九音樂餐廳」署押共參枚、偽造之「
蔡家裕」署押共伍枚、偽造之「蔡家裕」印文共伍枚，及偽造之
本票壹紙，均沒收。
    事  實
一、甲○○自民國九十四年五月十日起至九十五年五月九日止，
    向位於臺北市中山區○○○路六０九號地下一樓「林森六０
    九音樂餐廳」之登記負責人蔡家裕承租該址經營餐飲業。九
    十四年七月間，甲○○欲向七和實業股份有限公司（下稱七
    和公司）接洽以分期付款方式購買車號三九０三─ＥＬ自用
    小客車一輛，七和公司則洽請裕融企業股份有限公司（下稱
    裕融公司）辦理貸款事務，三方共同簽訂債權讓與暨動產抵
    押契約，詎甲○○明知未經林森六０九音樂餐廳負責人蔡家
    裕之同意或授權，竟基於意圖為自己不法之所有、行使偽造
    私文書及意圖供行使之用而偽造有價證券之犯意，利用其辦
    理上開餐廳負責人變更登記而保管蔡家裕身分證影本之機會
    ，先於九十四年間在不詳地點偽造蔡家裕之印章一枚，復於
    九十四年八月四日在上開餐廳內，持蔡家裕身分證影本，及
    竊取許振國置於餐廳內之蔡家裕所有之建物暨土地所有權狀
    影本，與盜用蔡家裕同置於上開餐廳內之「林森六０九音樂
    餐廳」印章一枚，假冒該餐廳及蔡家裕名義，在本票之發票
    人與共同發票人欄、債權讓與暨動產抵押契約之乙方與乙方
    連帶保證人欄、授權書之立授權書人欄，及動產擔保交易動
    產抵押設定登記申請書債務人欄上，接續偽造「林森六０九
    音樂餐廳」簽名四枚、「蔡家裕」簽名七枚，並利用不知情
    之七和公司業務員乙○○同於上開書面欄位偽造「蔡家裕」
    印文七枚、盜蓋「林森六０九音樂餐廳」印文四枚，以上揭
    手法，偽造發票人蔡家裕、發票日九十四年八月八日、到期
    日九十五年四月九日、面額新臺幣（下同）七十五萬元之本
    票一紙、內容為林森六０九音樂餐廳擔任買方而蔡家裕為連
    帶保證人之債權讓與暨動產抵押契約一紙、授權裕融公司或
    其指定人得自行填載上開本票應記載事項並行使票據上權利
    之授權書一紙、向臺北市監理處辦理動產擔保交易動產抵押
    設定登記之申請書一紙，旋由甲○○將之交付乙○○對保而
    行使之，嗣不知情之裕融公司人員持上開資料向臺北市監理
    處辦妥本件自用小客車動產抵押登記，致使前揭監理處承辦
    該業務之公務人員併將此不實之債務人及抵押物（車輛）提
    供人名稱部分登載於動產抵押登記資料內，均足以生損害於
    林森六０九音樂餐廳、蔡家裕、七和公司、裕融公司及臺北
    市監理處關於辦理動產抵押登記之正確性，且甲○○藉此詐
    術，致使七和公司及裕融公司陷於錯誤，誤認其已徵得林森
    六０九音樂餐廳負責人蔡家裕之同意擔任連帶保證人，而與
    上開餐廳簽訂自九十四年九月八日起至九十七年十二月八日
    止，分四十期給付，每月一期，每期付款一萬八千七百五十
    元，並於簽訂契約之同時，以車價債權讓與之方式，由裕融
    公司自七和公司受讓債權之契約，甲○○因而取得七和公司
    交付之上開自用小客車一輛。嗣因裕融公司發覺林森六０九
    音樂餐廳僅繳付八期款項後即拒不付款，所購上開車輛亦不
    知去向後，始知上情。
二、案經裕融公司訴請臺灣臺北地方法院檢察署檢察官偵查起訴
    。
    理  由
甲、程序部分：
一、被告之自白，非出於強暴、脅迫、利誘、詐欺、疲勞訊問、
    違法羈押或其他不正之方法，且與事實相符者，得為證據，
    刑事訴訟法第一百五十六條第一項定有明文。
二、被告以外之人於審判外之言詞或書面陳述，除法律有規定者
    外，不得作為證據，刑事訴訟法第一百五十九條第一項定有
    明文。又被告以外之人（包括證人、鑑定人、告訴人、被害
    人及共同被告等）於偵查中向檢察官所為之陳述，除顯有不
    可信之情況者外，得為證據，刑事訴訟法第一百五十九條之
    一第二項亦定有明文。經查：證人蔡家裕、乙○○、許振國
    、劉錦明等人於偵訊中所為之陳述，乃經檢察官告以偽證罪
    責並具結後，始向檢察官為陳述，足認渠等是時所為陳述並
    無何顯有不可信之情況，是彼等於偵查中向檢察官所為陳述
    ，依前開規定，均具有證據能力，得為本案之證據。
三、證人乙○○於檢察官偵訊時未經具結之陳述（見九十七年度
    偵緝字第四七三號偵查卷第一五頁），雖係被告以外之人於
    審判外之陳述，性質上屬傳聞證據，惟審酌其於上開訊問中
    之陳述並非違法取得，且業於本院審理中具結作證，經被告
    為交互詰問完畢，被告於訴訟上之程序權，已受保障，是證
    人乙○○於上開訊問中之陳述，其瑕疵即經治癒，而應有證
    據能力。
乙、實體部分：
一、訊據被告甲○○固坦承其向七和公司以林森六０九音樂餐廳
    之名義，透過該公司業務員乙○○，以分期付款方式購買車
    號三九０三─ＥＬ自用小客車一輛，約定自九十四年九月八
    日至九十七年十二月八日分四十期給付，每月一期，每期付
    款一萬八千七百五十元，並於簽訂契約之同時，以車價債權
    讓與之方式，由裕融公司自七和公司受讓該債權，而被告與
    乙○○在林森六０九音樂餐廳洽辦對保時，蔡家裕並未在場
    ，被告係將林森六０九音樂餐廳印章及蔡家裕個人私章交予
    乙○○蓋在債權讓與暨動產抵押契約、本票、授權書及動產
    擔保交易動產抵押設定登記申請書上，被告並於前揭資料上
    簽署「林森六０九音樂餐廳」及「蔡家裕」字樣，事後乙○
    ○將該自用小客車交付被告收受，林森六０九音樂餐廳僅繳
    付八期車款後即未付款等情，惟堅決否認有偽造蔡家裕印章
    、竊取許振國置於餐廳內之蔡家裕所有之建物暨土地所有權
    狀影本，及未經蔡家裕同意或授權而偽造本件私文書、本票
    之犯行，辯稱：其事前曾經蔡家裕之同意與授權云云。經查
    ：
  (一)上揭被告坦承之事實，業據證人劉錦明於偵訊中，及證人乙
    ○○於偵訊及本院審理時具結證述明確（見九十六年度他字
    第八四六六號偵查卷第一五頁；九十五年度偵字第二一０四
    七號偵查卷第四頁、九十七年度訴字第一一０四號本院卷第
    二二七頁），並有債權讓與暨動產抵押契約、本票、授權書
    及動產擔保交易動產抵押設定登記申請書各一紙在卷可稽（
    見九十六年度他字第八四六六號偵查卷第四、五頁；前揭本
    院卷第一七四、一七五頁），堪信為真實，應可確定。
  (二)被告辯稱其未偽造蔡家裕印章、竊取許振國置於餐廳內之蔡
    家裕所有之建物暨土地所有權狀影本，及事前係經蔡家裕同
    意授權而始與七和公司、裕融公司洽辦本件分期付款購買自
    用小客車事宜云云（見前揭本院卷第六一頁反面）。然查：
    (1)證人蔡家裕於偵訊時證稱：車號三九０三─ＥＬ自小客車
      是被告冒用伊名字所購買，其不知情，沒有同意，是後來
      裕融公司寄通知要強制取車時始悉上情，被告是向其承租
      林森北路六０九號地下一樓晚上九點至（翌日）凌晨三點
      之場地使用，因出租及被告說要更改營利事業登記負責人
      緣故，曾交營利事業登記證及個人國民身分證影本給被告
      ，本件債權讓與暨動產抵押契約、本票及授權書上之簽章
      ，都非其所簽名蓋印，亦未授權他人簽蓋，更未委託他人
      刻其個人私章，至於林森六０九音樂餐廳之印章，是鎖在
      餐廳櫃子內，沒有允許被告使用，而前開契約書上之「林
      森六０九音樂餐廳」印文與伊鎖在櫃子內之印章印文相同
      ，但「蔡家裕」之印章是被告自己刻的，其與七和公司並
      無往來，也完全不認識乙○○該員等語（見前揭偵查卷第
      三０、三一頁），足徵蔡家裕未同意或授權被告向七和公
      司、裕融公司分期付款購買上開自小客車，自亦無同意或
      授權被告在債權讓與暨動產抵押契約、本票、授權書及動
      產擔保交易動產抵押設定登記申請書上簽蓋「林森六０九
      音樂餐廳」及「蔡家裕」之字樣與印章，而被告僅係向蔡
      家裕承租本件林森北路六０九號地下一樓場地，有租賃契
      約書一紙附卷可佐（見九十五年度偵字第二一０四七號偵
      查卷第二一頁），彼此二人間素無恩怨，蔡家裕實無動機
      或理由須誣陷被告涉犯本件偽造有價證券等重罪，是蔡家
      裕上開證言，應可採信。
    (2)證人許振國於偵訊時證稱：與被告簽租約時林森六０九音
      樂餐廳負責人還是蔡家裕，為應付臨檢，曾留林森六０九
      音樂餐廳之營利事業登記證、印章及蔡家裕國民身分證影
      本給被告，他不曾將建物暨土地所有權狀正本與影本交予
      被告，被告持有之權狀影本應是取自其留在餐廳內辦公室
      的，伊與蔡家裕是很好的朋友，但不認識被告，被告是來
      承租林森六０九音樂餐廳，當時是時段性出租予被告，餐
      廳辦公室的東西有請被告不要碰等語（見九十六年度他字
      第八四六六號偵查卷第六三、六四頁），可證被告確係時
      段性承租林森六０九音樂餐廳場地（即晚上九點至翌日凌
      晨三點之場地使用），此參據被告與蔡家裕簽訂之租賃契
      約書第一條明定被告「進場、離場」之時段（見九十五年
      度偵字第二一０四七號偵查卷第二一頁）應可辨悉，雖被
      告辯稱其與許振國係合夥經營林森六０九音樂餐廳，然亦
      坦承沒有簽訂合夥契約（見前揭本院卷第二二九頁反面）
      ，惟查被告與蔡家裕就上揭時段性場地承租事項，猶且簽
      立書面租賃契約，以資憑證，顯見其慎重，對於與原互不
      認識之許振國合夥經營餐廳一事，竟未簽訂任何合夥契約
      ，藉以規範彼此出資及利潤分配等複雜權益關係，顯與情
      理有悖，是被告上揭辯詞，不足採信，而證人許振國既未
      將建物暨土地所有權狀正本或影本交予被告，則證人乙○
      ○於偵訊時證稱「因為甲○○手中有蔡家裕的房地權狀…
      」等語（見前揭偵查卷第四頁，詳如後述），堪認被告未
      經許振國與蔡家裕同意或授權，而竊取許振國置於餐廳內
      之蔡家裕所有之建物暨土地所有權狀影本使用，洵足確定
      。
    (3)證人乙○○於偵訊時證稱：伊是與被告接洽本件賣車事宜
      ，被告是以林森六０九音樂餐廳現場負責人總經理身分來
      接洽，因連絡幾次都無法連絡上負責人蔡家裕，為了業績
      ，就請被告務必約到蔡家裕來對保，但蔡家裕仍然沒來，
      伊自己從未與蔡家裕連絡過，都是透過被告連絡蔡家裕的
      ，在對保時被告曾以電話與蔡家裕連絡，但無法確定是蔡
      家裕與伊講電話，因被告手中有蔡家裕房地權狀、身分證
      影本，且每次伊前往時都是被告在接洽店中生意，故認為
      蔡家裕有授權被告，於是就與被告簽約，但被告簽蔡家裕
      的姓名，自小客車是交給被告簽收，不是交給蔡家裕，林
      森六０九音樂餐廳為獨資商號，並非公司等語（見前揭偵
      查卷第四、五頁）；於本院審理時則證稱：對保時被告將
      電話交給伊接聽，但對方在電話中沒有說他的名字，被告
      來看完車到簽約對保時間大約二個星期，依七和公司規定
      ，辦理分期付款需要提供公司執照影本、營利事業登記證
      影本、負責人身分證影本，如需房保時還要提供房屋權狀
      影本，填寫申請書是由業務員填寫，買方只負責簽名，在
      填寫申請書時會填寫蔡家裕聯絡電話，伊沒有接觸過蔡家
      裕，電話都是被告提供的，對保前後沒有見過蔡家裕本人
      ，其實伊無法確定對保時接聽的通話對方是否就是蔡家裕
      等語（見前揭本院卷第二二七頁），顯見證人乙○○在接
      洽購車過程中，從未與蔡家裕見面接觸過，且無法確定對
      保時被告交給其接聽的通話對方即係蔡家裕本人，是證人
      乙○○前揭證言，尚不足資為被告曾獲蔡家裕同意或授權
      辦理本件分期付款買車之憑據，而被告於九十四年八月四
      日在林森六０九音樂餐廳內辦理對保手續時，持蔡家裕身
      分證影本、蔡家裕所有之建物暨土地所有權狀影本，與「
      林森六０九音樂餐廳」印章，以該餐廳及蔡家裕名義，在
      本件本票、債權讓與暨動產抵押契約、授權書，及動產擔
      保交易動產抵押設定登記申請書上，由被告簽署「林森六
      ０九音樂餐廳」簽名四枚、「蔡家裕」簽名七枚，並透過
      證人乙○○於上開書面欄位蓋用「蔡家裕」印文七枚、「
      林森六０九音樂餐廳」印文四枚等事實，應堪認定。
    (4)被告辯稱本件「蔡家裕」私章，係蔡家裕用於林森六０九
      音樂餐廳向稅捐稽徵機關申請核發統一發票購買證、填載
      營利事業各項申報書表申請書，及林森六０九音樂餐廳因
      應警察臨檢所使用之印章，非被告所偽刻云云（見前揭本
      院卷第四五頁），惟依臺北市政府警察局中山分局九十七
      年八月二十八日北市警中分刑字第０九七三二七七０六０
      ０號函附擴大臨檢勤務紀錄表（見前揭本院卷第六八至七
      五頁）載，固無被告辯稱之本件蔡家裕私章印文，而依財
      政部臺北市國稅局九十七年八月二十七日財北國稅審三字
      第０九七００七五八四六號函及財政部臺北市國稅局中南
      稽徵所九十七年九月四日財北國稅中南營業一字第０九七
      ００一九一二八號函附統一發票請購單及營業稅設立變更
      登記申請書等相關資料顯示，營利事業統一發證設立變更
      登記申請書、領用統一發票購票證申請書上「蔡家裕」印
      文，均與本件被告使用之「蔡家裕」印文不同，又依臺北
      市商業處九十七年八月二十六日北市商一字第０九七三三
      二七四三００號函附營利事業登記全卷資料載，九十四年
      八月三十一日臺北市營利事業補（換）發登記證申請書、
      切結書、營利事業統一發證設立變更登記申請書、營利事
      業統一發證聯合辦公建築物用途審查作業方式申請書上「
      蔡家裕」之印文，亦與本件被告使用之「蔡家裕」印文迥
      然有異，足證被告上開辯解，與事實顯不相符。又被告復
      辯稱租賃草約上「蔡家裕」之簽名及印文均係蔡家裕本人
      所親為（見前揭本院卷第一八０、一九七頁），可證明被
      告未偽造蔡家裕印章云云，惟前開租賃草約經本院當庭勘
      驗結果，其上「蔡家裕」印文亦顯與本件本票及授權書等
      之「蔡家裕」印文不同，有本院勘驗筆錄可佐（見前揭本
      院卷第一九七頁），參諸前揭說明，堪證被告上開蓋用於
      本件本票、債權讓與暨動產抵押契約、授權書、動產擔保
      交易動產抵押設定登記申請書上「林森六０九音樂餐廳」
      及「蔡家裕」印文之印章，應為被告未得蔡家裕同意或授
      權所偽造者，至為灼然。至被告另補陳之「保全服務契約
      書」（見前揭本院卷第一八三、一九一頁），雖其上「蔡
      家裕」印文經本院當庭勘驗結果，確與本件本票、授權書
      等之「蔡家裕」印文相同，亦有勘驗筆錄附卷可按（見前
      揭本院卷第一九七頁），然該保全服務契約書係於九十四
      年五月十一日續約（見前揭本院卷第一八一頁），而被告
      係與蔡家裕於九十四年五月十日簽訂租賃契約（見前揭偵
      查卷第二一頁），且被告於九十四年五月七日即簽立切結
      書收受林森六０九音樂餐廳鑰匙一把，以方便整理展店之
      用（見前揭偵查卷第九頁），其時間均在上開保全服務契
      約書續約時間之前，被告復供稱不確定是不是蔡家裕本人
      去簽訂者（見前揭本院卷第一九七頁），再參諸證人蔡家
      裕上開證言謂「被告是向其承租林森北路六０九號地下一
      樓晚上九點至凌晨三點之場地使用，因出租及被告說要更
      改營利事業登記負責人緣故，曾交營利事業登記證及個人
      國民身分證影本給被告」等語，顯證該保全服務契約續約
      簽訂事宜，亦可能係被告以林森六０九音樂餐廳現場負責
      人代理人身分為之，保全服務契約書上「蔡家裕」印文與
      本件本票、授權書等之「蔡家裕」印文縱屬相同，應不足
      資為有利於被告事實之認定，故被告辯稱本件本票、授權
      書等上之「蔡家裕」印文之印章，前已經蔡家裕或許振國
      使用於前揭保全服務契約書，故其未偽造該蔡家裕印章云
      云，應係臨訟卸責之詞，殊難採信。
  (三)綜上所述，被告所為辯解，顯係推諉卸責之詞，均不足採信
    ，本件事證明確，被告之犯行，洵堪認定，應依法論科。
二、被告行為後，刑法業於九十四年二月二日修正公布，並於九
    十五年七月一日施行。按行為後法律有變更者，適用行為時
    之法律，但行為後之法律有利於行為人者，適用最有利於行
    為人之法律，現行刑法第二條第一項訂有明文。此條規定乃
    與刑法第一條罪刑法定主義契合，而貫徹法律禁止溯及既往
    原則，係規範行為後法律變更所生新舊法律比較適用之準據
    法，是刑法第二條本身雖經修正，但刑法第二條既屬適用法
    律之準據法，本身尚無比較新舊法之問題，應一律適用裁判
    時之現行刑法第二條規定以決定適用之刑罰法律，先予辨明
    。又以本次刑法修正之比較新舊法，應就罪刑有關之共犯、
    未遂犯、想像競合犯、牽連犯、連續犯、結合犯，以及累犯
    加重、自首減輕暨其他法定加減原因（如身分加減）與加減
    例等一切情形，綜其全部罪刑之結果而為比較，最高法院九
    十五年五月二十三日著有九十五年度第八次刑庭會議決議可
    資參照。經查：
  (一)九十五年七月一日修正施行前刑法第五十五條後段牽連犯之
    規定業經修正公布刪除，則被告之犯行，因行為後新法已刪
    除牽連犯之規定，此刪除雖非犯罪構成要件之變更，但顯已
    影響行為人刑罰之法律效果，自屬法律有變更。修正前刑法
    第五十五條牽連犯規定從一重罪處斷；而上開規定於修正刪
    除後，刑法就行為罪數，除接續犯、想像競合犯、結合犯等
    實質上或裁判上一罪，以一罪論處，原則上採取一罪一罰及
    數罪併罰，故修正前之處罰結果，顯較修正刑法規定一罪一
    罰或數罪併罰對被告有利。
  (二)關於罰金刑，在刑法修正前，刑法分則編各罪所定罰金刑之
    貨幣單位原為銀元，其最高罰金數額，從各該法條規定，而
    最低罰金數額，則依修正前刑法第三十三條第五款之規定為
    一元以上（貨幣單位為銀元），且若定有罰金刑之論罪法條
    係於七十二年六月二十五日前所制定，而該法條日後均未修
    正者，得依罰金罰鍰提高標準條例第一條前段規定，就其原
    定數額提高為二至十倍，其後修正者則不提高倍數，並依現
    行法規所定貨幣單位折算新臺幣條例第二條規定，以銀元一
    元折算為新臺幣三元；於刑法修正後，因刑法第三十三條第
    五款修正為：「罰金：新臺幣一千元以上，以百元計算之。
    」使得刑法規定之罰金貨幣單位已由銀元改為新臺幣，則刑
    法分則編各罪所定罰金刑之貨幣單位，自應配合修正為新臺
    幣。又為使刑法分則編各罪所定罰金之最高數額與刑法修正
    前趨於一致，乃增訂刑法施行法第一條之一：「中華民國九
    十四年一月七日刑法修正施行後，刑法分則編所定罰金之貨
    幣單位為新臺幣。九十四年一月七日刑法修正時，刑法分則
    編未修正之條文定有罰金者，自九十四年一月七日刑法修正
    施行後，就其所定數額提高為二十倍。但七十二年六月二十
    六日至九十四年一月七日新增或修正之條文，就其所定數額
    提高為三倍」，從而，刑法分則編各罪所定罰金刑之最高數
    額，於刑法修正前、後並無不同，惟修正後刑法第三十三條
    第五款所定罰金刑最低數額，較之修正前提高，自以修正前
    刑法第三十三條第五款之規定較有利於被告。
  (三)綜上所述，本院綜合比較上開法律變更之情形，被告行為時
    之舊法較有利於被告，依修正後刑法第二條第一項前段規定
    ，應適用修正前刑法。
三、按行使偽造有價證券，以取得票面價值之對價，固不另論詐
    欺罪，但如以偽造之有價證券供作擔保或作為新債清償而借
    款，則其借款行為，為行使偽造有價證券以外之另一行為，
    其間有方法結果關係，應論以詐欺罪之牽連犯（最高法院八
    十六年度臺上字第四六一０號判決參照）。核被告甲○○所
    為，係犯刑法第二百零一條第一項偽造有價證券罪、第二百
    十四條使公務員登載不實罪、第二百十六條、第二百十條行
    使偽造私文書罪、第三百二十條第一項竊盜罪、第三百三十
    九條第一項詐欺取財罪。公訴意旨原論及被告涉犯刑法第二
    百十四條之罪，嗣經蒞庭檢察官當庭減縮該罪，並補充被告
    刑法第三百二十條第一項之罪，其中就檢察官減縮刑法第二
    百十四條之罪之部分，於法尚有未洽，而上開部分犯行與起
    訴且經本院論罪之事實有裁判上一罪關係，為起訴效力所及
    ，本院自得併予審理，附此敘明。又被告利用無犯罪故意之
    乙○○及不知情之裕融公司人員遂行上開犯罪，為間接正犯
    。被告偽造署押、印章、印文，及盜用印章為偽造私文書及
    有價證券之部分行為，偽造私文書之前行為，為行使偽造私
    文書之後行為所吸收，而偽造有價證券後復持以行使，其行
    使之低度行為為偽造之高度行為所吸收，均不另論罪。被告
    所犯偽造有價證券、使公務員登載不實、行使偽造私文書、
    竊盜及詐欺取財等罪間，有方法、目的之牽連關係，應依修
    正前刑法第五十五條後段之規定，從一重之偽造有價證券罪
    處斷。爰審酌被告素行，其為個人私利之犯罪動機、目的、
    手段、造成之損失，及犯後仍否認有偽造有價證券等犯行，
    飾詞狡辯，態度不佳等一切情狀，量處如主文所示之刑，以
    資懲儆。本件債權讓與暨動產抵押契約、授權書、動產擔保
    交易動產抵押登記申請書上偽造之「林森六０九音樂餐廳」
    署押共三枚、偽造之「蔡家裕」署押共五枚，及偽造之「蔡
    家裕」印文共五枚，均沒收之，而「林森六０九音樂餐廳」
    印文共三枚，係被告盜用林森六０九音樂餐廳之印章所蓋用
    ，並非偽造之印文，故不予沒收。偽造之本票一紙，係有價
    證券，不問屬於犯人與否，應依刑法第二百零五條規定沒收
    之。至偽造之「蔡家裕」印章一枚，未經扣案，且無積極證
    據證明現尚存在，參據檢察官於準備程序中之意見（見前揭
    本院卷第一七二頁反面），不予宣告沒收。又本件被告依中
    華民國九十六年罪犯減刑條例第三條第一項第十五款規定，
    經宣告逾有期徒刑一年六月之刑，不予減刑，併此敘明。
據上論斷，應依刑事訴訟法第二百九十九條第一項前段，刑法第
二條第一項前段、修正前刑法第五十五條、現行刑法第二百零一
條第一項、第二百零五條、第二百十條、第二百十六條、第二百
十四條、第二百十九條、第三百二十條第一項、第三百三十九條
第一項，刑法施行法第一條之一，判決如主文。
本件經檢察官柯木聯到庭執行職務
中    華    民    國    97    年    12    月    31    日
                  刑事第八庭    審判長法  官 陳德民
                                      法  官 楊蕙芬
                                      法  官 詹慶堂
上正本證明與原本無異。
如不服本判決應於收受送達後10日內向本院提出上訴書狀，並應
敘述具體理由；其未敘述上訴理由者，應於上訴期間屆滿後20日
內向本院補提理由書（均須按他造當事人之人數附繕本）「切勿
逕送上級法院」。告訴人或被害人如對於本判決不服者，應具備
理由請求檢察官上訴，其上訴期間之計算係以檢察官收受判決正
本之日期為準。
                                      書記官  蔡易霖
中    華    民    國    97    年    12    月    31    日
刑法第201條
意圖供行使之用，而偽造、變造公債票、公司股票或其他有價證
券者，處3年以上10年以下有期徒刑，得併科3千元以下罰金。
行使偽造、變造之公債票、公司股票或其他有價證券，或意圖供
行使之用，而收集或交付於人者，處1年以上7年以下有期徒刑，
得併科3千元以下罰金。
刑法第214條
明知為不實之事項，而使公務員登載於職務上所掌之公文書，足
以生損害於公眾或他人者，處3年以下有期徒刑、拘役或5百元以
下罰金。
刑法第210條
偽造、變造私文書，足以生損害於公眾或他人者，處 5 年以下有
期徒刑。
刑法第216條
行使第 210 條至第 215 條之文書者，依偽造、變造文書或登載
不實事項或使登載不實事項之規定處斷。
刑法第320條
意圖為自己或第三人不法之所有，而竊取他人之動產者，為竊盜
罪，處 5 年以下有期徒刑、拘役或 5 百元以下罰金。
意圖為自己或第三人不法之利益，而竊佔他人之不動產者，依前
項之規定處斷。
前二項之未遂犯罰之。
刑法第339條
意圖為自己或第三人不法之所有，以詐術使人將本人或第三人之
物交付者，處5年以下有期徒刑、拘役或科或併科1千元以下罰金
。
以前項方法得財產上不法之利益或使第三人得之者，亦同。
前二項之未遂犯罰之。


司法院資訊處製作；財團法人民間司法改革基金會備份。
